$\left\{\,WR\,\right\}\,\,\,\,$ Curriculum Vitae

INFORMATION DE BASE:

Email: wroaserrano@gmail.com

Adresse: 2 RUE SOEUR BOUVIER, RÉSIDENCE ALLIX, BÂTIMENT F, LOGEMENT 118, 69005

Téléphone: 0781856434



Nom:	WALTER ROA SERRANO
Fonctions:	Senior UI - UX Designer
Lettre d'accompagnement:	En tant que développeur frontend, j'ai participé à la définition et la construction d'applications web à fort impact; prendre en compte les besoins des utilisateurs, la convivialité dans différents appareils et la réactivité. Designer graphique talentueux avec une expérience éprouvée offrant des solutions de conception créatives et innovantes adaptées aux perspectives du client. Compétences démontrées dans le développement de projets depuis leur conception jusqu'à la livraison finale, qui englobe de nouvelles technologies pour produire une conception UX hautement interactive.

FORMATION ACADÉMIQUE:

Formation académique:	Designer graphique Université Jorge Tadeo Lozano. Bogotá Colombie. 2003 - 2007.
-----------------------	---

COMPÉTENCES TECHNIQUES:

Description:	
Plateformes	Google Cloud Platform, Liferay DXP, Backbase CXP.
Technologies	HTML 5, JavaScript, Php, Xml.
Composants	HTML5, SASS, LESS, CSS3, Bootstrap, JQuery, NodeJS, AngularJS.
Portails	Liferay DXP, Backbase CXP, Magento 2, Wordpress.









$\left\{\,WR\, ight\}$ Curriculum Vitae

IDEs/Outils Sublime Text, Netbeans, Eclipse, Dreamweaver, Photoshop, Illustrator Sketch.

EXPÉRIENCE PROFESSIONNELLE:

ENTREPRISE	DESCRIPTION
GRUPODOT Octobre 2016 - Janvier 2018	Senior UI – UX Designer & Frontend Developer. Développement de composants logiciels du point de vue du frontend. Utilisation de JavaScript, de feuilles de style, d'AngularJS et du composant HTML5 pour publier des applications en ligne à fort impact. Développement de composants pour des solutions distribuées sur Google Cloud Platform et Liferay 6.x. et cxp. Collaboré avec l'interface utilisateur et les équipes d'expérience utilisateur. Créer un code propre et précis compatible avec le navigateur. Développement de contenu et de graphismes Web; coordination avec des éditeurs graphiques et des artistes; conception d'images, d'icônes, de bannières, d'améliorations audio, etc. Des conceptions de pages implémentées en HTML5 dynamique et CSS3 compatibles avec les standards.
IATAI Novembre 2015 - Septembre 2016	Concepteur Web et développeur frontend. Développement de composants logiciels du point de vue du frontend. Utilisation de JavaScript, de feuilles de style et de composants HTML5 pour publier des applications en ligne à fort impact. Projets: Banque Citibank, Bancolombia, Helm Bank.
CRISTOVISIÓN Janvier 2015 - Octobre 2015	Concepteur graphique et multimédia. Diagrammes Web pour différents objectifs tels que la télévision, les magazines numériques, les nouvelles, le multimédia, la publicité, entre autres, impliquant l'animation graphique. Chaîne officielle Église catholique de Colombie.
VIDEMO INC Mai 2014 - Décembre 2014	Concepteur multimédia. Conception de contenu graphique incluant le traitement multimédia, la simulation, l'audio et la vidéo. Développement de sites web utilisant des technologies à fort impact basées sur HTML 5 avec des fonctions de réponse.
GRUPO WIT Décembre 2012 - Mars 2014	Développeur web. Développement Web dans des sites en ligne à fort impact utilisant Joomla et wordpress comme systèmes CMS.









$\{WR\}$ Curriculum Vitae

ZEROPIXEL Septembre 2011 - Octobre 2012	Concepteur Web. Conception et mise en page de sites Web à fort impact utilisant Joomla et wordpress comme systèmes CMS.
COMUNICANDO PUBLICIDAD Février 2010 - Août 2011	Designer graphique.
Tevrici 2010 Addt 2011	Publication de contenu compatible avec l'édition Photoshop et Illustrator.
SERVICAD Janvier 2009 - Décembre 2009	Numériseur de dessins d'architecture et modeleur 3D. Doigté et impression de dessins architecturaux dans AutoCAD et la modélisation 3D des espaces et l'arpentage de dessins architecturaux avec google sketchup.
BOGOTÁ BEER COMPANY & COLOMBIAN PUB Mars 2003 - Décembre 2008	Pendant mes études supérieures je travaillais à temps partiel dans un bistro très reconnu et d'un niveau de service haut. Mes devoirs comprenaient : être serveur de la nourriture et travailler dans le bar en servant des boissons, ainsi que hoter des événements privés dans le même restaurant. Cet emploi m'a aidé à améliorer mes compétences y compris la service, les relations interpersonnelles, communication, le pouvoir de travailler sous la contrainte et la gestion de temps.

Carte de motivation

En tant que développeur frontend, j'ai participé à la définition et la construction d'applications web à fort impact; prendre en compte les besoins des utilisateurs, la convivialité dans différents appareils et la réactivité. je suis designer graphique avec une expérience éprouvée offrant des solutions de conception créatives et innovantes adaptées aux perspectives du client. Compétences démontrées dans le développement de projets depuis leur conception jusqu'à la livraison finale, qui englobe de nouvelles technologies pour produire une conception UX hautement interactive. Mais je suis très intéressé pour acquérir compétences techniques, méthodologie et créativité pour concevoir des sites web dynamiques avec bases de données et aussi être très laissé avec le backend, je veux apprendre à concevoir, développer et mettre au point un projet d'application web, de la phase d'étude jusqu'à son intégration. je veux réaliser et coordonner les développements informatiques pour la création, l'évolution et la maintenance de projets web complexes. Il maîtrise les standards du web, les méthodes et langages de programmation appropriés. Il développe ses compétences professionnelles en matière d'architecture et d'arborescence de solutions internet. je veux avoir une Initiation à la Programmation Orientée Objet et au MVC (Model-View-Controller) parce que après je veux utiliser node. js et angular. js pour le développement d'apps et aussi être capable de faire déploiement d'applications. J'adore le développement web.

Merci beaucoup pour la dernière fois que je vous remercie de votre attention.

Salutations.







